臺灣新竹地方法院刑事判決　　　　　　100年度審訴字第649號
公　訴　人　臺灣新竹地方法院檢察署檢察官
被　　　告　何春福
上列被告因違反毒品危害防制條例案件，經檢察官提起公訴（10
0 年度毒偵字第120 號、第852 號、第1059號、第1283號、第14
06號），本院依簡式審判程序判決如下：
    主  文
何春福施用第一級毒品，累犯，處有期徒刑柒月。扣案如附表編
號一所示之物均沒收銷燬之，扣案如附表編號三所示之物沒收之
。又施用第二級毒品，累犯，處有期徒刑肆月。扣案如附表編號
二所示之物均沒收銷燬之。扣案如附表編號三所示之物沒收之。
又施用第一級毒品，累犯，處有期徒刑柒月。又施用第二級毒品
，累犯，處有期徒刑肆月。又施用第一級毒品，累犯，處有期徒
刑柒月。又施用第二級毒品，累犯，處有期徒刑肆月。又施用第
一級毒品，累犯，處有期徒刑柒月。扣案如附表編號四所示之物
均沒收銷燬之，扣案如附表編號七、八所示之物均沒收之。又施
用第二級毒品，累犯，處有期徒刑肆月。扣案如附表編號五所示
之物均沒收銷燬之。扣案如附表編號七、八所示之物均沒收之。
又施用第一級毒品，累犯，處有期徒刑柒月。扣案如附表編號九
所示之物沒收銷燬之。又施用第二級毒品，累犯，處有期徒刑肆
月。扣案如附表編號十至十三所示之物均沒收之。應執行有期徒
刑年陸月。扣案如附表編號一、二、四、五、九所示之物均沒
收銷燬之。扣案如附表編號三、七、八、十至十三所示之物均沒
收之。
    事  實
一、何春福 (1)前曾於民國85年間因違反麻醉藥品管理條例案件
    ，經本院於85年4 月24日以85年度少訴字第17號判處有期徒
    刑2 年8 月，於85年7 月26日確定。 (2)其又於87年間因違
    反槍砲彈藥刀械管制條例案件，經本院於88年7 月19日以88
    年度訴字第16號判處有期徒刑1 年4 月，於88年8 月13日確
    定。 (3)其又於88年間因殺人未遂案件，經本院於88年7 月
    30日以88年度少連訴字第23號判處有期徒刑5 年6 月，於88
    年9 月13日確定。上開 (2)(3) 案件嗣經本院於99年10月18
    日以88年度聲字第1132號裁定應執行有期徒刑6 年8 月，於
    88年10月30日確定，並與 (1)案件接續執行，於96年5 月24
    日縮短刑期假釋出監，並於97年10月20日保護管束期滿未經
    撤銷而視為執行完畢。
二、何春福前曾於88年間因施用毒品案件，經臺灣新竹地方法院
    檢察署檢察官聲請，而經本院於88年3 月6 日以88年度毒聲
    字第392 號裁定送勒戒處所觀察、勒戒，旋因觀察、勒戒結
    果，因認有繼續施用毒品傾向，經臺灣新竹地方法院檢察署
    檢察官聲請，而經本院於88年5 月12日以88年度毒聲字第93
    9 號裁定令入戒治處所施以強制戒治，嗣因其執行屆滿3 月
    ，成效良好，復經臺灣新竹地方法院檢察署檢察官聲請，而
    經本院於89年4 月10日以89年度毒聲字第763 號裁定停止戒
    治，所餘戒治期間付保護管束，並於89年5 月5 日出所。嗣
    因停止戒治期間屆滿，未經撤銷保護管束，視為強制戒治執
    行完畢，並經臺灣新竹地方法院檢察署檢察官於89年8 月29
    日以89年度戒毒偵字第84號為不起訴處分確定。其又於98年
    間因施用毒品案件，經臺灣新竹地方法院檢察署檢察官聲請
    ，而經本院於98年8 月13日以98年度毒聲字第193 號裁定送
    勒戒處所觀察、勒戒，旋因觀察、勒戒結果，因認無繼續施
    用毒品傾向，於99年7 月19日執行完畢出所，並經臺灣新竹
    地方法院檢察署檢察官於99年7 月19日以99年度毒偵緝字第
    54號為不起訴處分確定。
三、詎何春福猶不知悔改，仍未戒除毒癮，復於前開觀察勒戒執
    行完畢後，又另行起意，分別為下列犯行：
（一）其基於施用第一級毒品海洛因之犯意，於100 年1 月24日
      13時許，在新竹縣竹北市○○○街126 號205 室之居處內
      ，以將第一級毒品海洛因加入香煙後捲煙吸食之方式，施
      用第一級毒品海洛因1 次。其又另行起意，並基於施用第
      二級毒品甲基安非他命之犯意，於上揭時地，以將第二級
      毒品甲基安非他命置於玻璃球內，再以火燒烤，吸其煙霧
      之方式，施用第二級毒品甲基安非他命1 次。嗣因另案遭
      通緝，為警於100 年1 月25日零時50分許，在新竹縣竹北
      市○○○路○ 段與嘉豐一街交岔路口處查獲，並在其隨身
      攜帶之包包內扣得其所有如附表編號一至三所示之毒品及
      供施用毒品使用之物，經徵得其同意後採集尿液，復為警
      將其親採封緘之尿液送驗結果呈嗎啡陽性反應、安非他命
      陽性反應、甲基安非他命陽性反應，因而為警循線查悉上
      情。
（二）其又另行起意，並基於施用第一級毒品海洛因之犯意，於
      100 年4 月26日9 時10分許為警採尿時起回溯26小時內之
      某時許，在不詳處所，以不詳方式，施用第一級毒品海洛
      因1 次。其又另行起意，並基於施用第二級毒品甲基安非
      他命之犯意，於100 年4 月26日9 時10分許為警採尿時起
      回溯96小時內之某時許，在不詳處所，以不詳方式，施用
      第二級毒品甲基安非他命1 次。嗣於100 年4 月26日8 時
      30分許，駕駛車號N3-5127 號自用小客車，行經國道三號
      公路北向72.3公里龍潭收費站處為警攔檢查獲，經徵得其
      同意後採集尿液，復為警將其親採封緘之尿液送驗結果呈
      可待因陽性反應、嗎啡陽性反應、安非他命陽性反應及甲
      基安非他命陽性反應，因而為警循線查悉上情。
（三）其又另行起意，並基於施用第一級毒品海洛因之犯意，於
      100 年5 月1 日21時45分許為警採尿時起回溯26小時內之
      某時許，在不詳處所，以不詳方式，施用第一級毒品海洛
      因1 次。其又另行起意，並基於施用第二級毒品甲基安非
      他命之犯意，於100 年5 月1 日21時45分許為警採尿時起
      回溯96小時內之某時許，在不詳處所，以不詳方式，施用
      第二級毒品甲基安非他命1 次。嗣於100 年5 月1 日19時
      50分許，在新竹市○○街33巷3 號為警查獲，經徵得其同
      意後採集尿液，復為警將其親採封緘之尿液送驗結果呈可
      待因陽性反應、嗎啡陽性反應、安非他命陽性反應及甲基
      安非他命陽性反應，因而為警循線查悉上情。
（四）其又另行起意，並基於施用第一級毒品海洛因之犯意，於
      100 年5 月12日2 時20分許，在其位於新竹市○○街33巷
      3 號之居處內，以將第一級毒品海洛因加入香煙後捲煙吸
      食之方式，施用第一級毒品海洛因1 次。其又另行起意，
      並基於施用第二級毒品甲基安非他命之犯意，於上揭時地
      ，以將第二級毒品甲基安非他命置於玻璃球內，再以火燒
      烤，吸其煙霧之方式，施用第二級毒品甲基安非他命1 次
      。嗣於100 年5 月12日2 時30分許，為警在上址查獲，並
      在上址1 樓客廳桌上扣得其所有如附表編號四至五、七至
      八所示之毒品及供施用毒品使用之物，經徵得其同意後採
      集尿液，復為警將其親採封緘之尿液送驗結果呈可待因陽
      性反應、嗎啡陽性反應、安非他命陽性反應、甲基安非他
      命陽性反應，因而為警循線查悉上情。
（五）其又另行起意，並基於施用第一級毒品海洛因之犯意，於
      100 年8 月11日22時許，在新竹市○○路1001號湖山汽車
      旅館105 號房內，以將第一級毒品海洛因加入香煙後捲煙
      吸食之方式，施用第一級毒品海洛因1 次。其又另行起意
      ，並基於施用第二級毒品甲基安非他命之犯意，於100 年
      8 月12日9 時許，在上址房間內，以將第二級毒品甲基安
      非他命置於玻璃球內，再以火燒烤，吸其煙霧之方式，施
      用第二級毒品甲基安非他命1 次。嗣於同日10時40分許，
      為警在上址查獲，並扣得其所有如附表編號九至十三所示
      之摻有毒品之物及供施用第二級毒品使用之物，經徵得其
      同意後採集尿液，復為警將其親採封緘之尿液送驗結果呈
      可待因陽性反應、嗎啡陽性反應、安非他命陽性反應、甲
      基安非他命陽性反應，因而為警循線查悉上情。
四、案經新竹縣政府警察局竹北分局、新竹市警察局第二分局報
    告、新竹市警察局移送及內政部警政署國道公路警察局第六
    警察隊報告臺灣桃園地方法院檢察署呈請臺灣高等法院檢察
    署檢察長核轉臺灣新竹地方法院檢察署檢察官偵查起訴。
    理  由
一、本件被告何春福所犯毒品危害防制條例第10條第1 項施用第
    一級毒品罪及同條例第2 項施用第二級毒品罪，均非死刑、
    無期徒刑、最輕本刑為三年以上有期徒刑之罪或高等法院管
    轄第一審案件，其於本院準備程序進行中就被訴事實為有罪
    之陳述，本院認為合於刑事訴訟法第273 條之1 第1 項之規
    定，裁定進行簡式審判程序，先予敘明。
二、100年1月25日被查獲部分：
    訊據被告何春福對於上揭時地以如事實欄所示方法，分別施
    用第一級毒品海洛因及第二級毒品甲基安非他命及持有第一
    級毒品海洛因及第二級毒品甲基安非他命等情坦承不諱，並
    有新竹縣警察局竹北分局搜索扣押筆錄1 份、扣押物品目錄
    表1 份及現場照片20幀等附卷足參。而被告於100 年1 月25
    日親採封緘之尿液經警送驗結果，確呈嗎啡陽性反應、安非
    他命陽性反應及甲基安非他命陽性反應等情，亦有新竹縣政
    府警察局毒品犯罪嫌疑人尿液採驗作業管制紀錄（檢體編號
    ：北100042）1 份、銓昕科技股份有限公司於100 年2 月11
    日出具之濫用藥物檢驗報告（報告編號：00000000）1 份等
    在卷足稽。此外，亦有第一級海洛因8 包（純質淨重共計1.
    39公克）、第二級毒品安非他命7 包（毛重共計10.97公克）
    、電子磅秤1 個等物扣案足資佐證。而扣案之白色粉末8 包
    經送法務部調查局鑑定結果，送驗粉末檢品6 包經檢驗均含
    第一級毒品海洛因成分，合計淨重1.92公克（驗餘淨重1.90
    公克，空包裝總重1. 50 公克），純度17.65 ﹪，純質淨重
    0.34公克；送驗碎塊狀檢品2 包經檢驗均含第一級毒品海洛
    因成分，合計淨重1.65公克（驗餘淨重1.59公克，空包裝總
    重0.40公克），純度63.69 ﹪，純質淨重1.05公克等情，有
    法務部調查局濫用藥物實驗室100 年3 月9 日調科壹字第10
    023005940 號鑑定書1 份等在卷足參。綜上，足見被告所為
    此部分自白亦確與事實相符而堪採信。
三、100年4月26日被查獲部分：
    訊據被告何春福對於上揭時地以如事實欄所示方法，分別施
    用第一級毒品海洛因及第二級毒品甲基安非他命等情坦承不
    諱，而被告於100 年4 月26日親採封緘之尿液經警送驗結果
    ，確呈可待因陽性反應、嗎啡陽性反應、安非他命陽性反應
    及甲基安非他命陽性反應等情，並有國道公路警察局第六警
    察隊100 年移送煙毒麻醉藥品人犯尿液檢體編號對照表（檢
    體編號：58）1 份、台灣檢驗科技股份有限公司100 年5 月
    13日濫用藥物檢驗報告（報告編號：UL/2011/00000000）1
    份等在卷足稽。綜上，足見被告所為此部分自白確與事實相
    符而堪採信。
四、100年5月1日被查獲部分：
    訊據被告何春福對於上揭時地以如事實欄所示方法，分別施
    用第一級毒品海洛因及第二級毒品甲基安非他命等情坦承不
    諱，而被告於100 年5 月1 日親採封緘之尿液經警送驗結果
    ，確呈可待因陽性反應、嗎啡陽性反應、安非他命陽性反應
    及甲基安非他命陽性反應等情，並有採尿室毒品人口到場採
    尿名冊（檢體編號：Ｚ000000000000）1份、台灣檢驗科技股
    份有限公司100 年5 月16日濫用藥物檢驗報告（報告編號：
    UL/2011/00000000）1 份等在卷足稽。綜上，足見被告所為
    此部分自白確與事實相符而堪採信。
五、100年5月12日被查獲部分：
    訊據被告何春福對於上揭時地以如事實欄所示方法，施用第
    一級毒品海洛因及第二級毒品甲基安非他命及持有第一級毒
    品海洛因及第二級毒品甲基安非他命等情坦承不諱，並有新
    竹市警察局第二分局搜索扣押筆錄1 份、扣押物品目錄表1
    份、扣押物品清單5份等附卷足參。復經警將被告於100 年5
    月12日親採封緘之尿液送驗結果，確呈可待因陽性反應、嗎
    啡陽性反應、安非他命陽性反應及甲基安非他命陽性反應等
    情，亦有被告之警詢筆錄1 份及新竹市警察局毒品犯罪嫌疑
    人尿液採驗作業管制紀錄（檢體編號：B143）1 份、正修科
    技大學超微量研究科技中心100 年5 月25日出具之尿液檢驗
    報告（報告編號：R00-0000-000）1 份等在卷足稽。此外，
    亦有第一級毒品海洛因3 包（驗餘淨重共計1.77公克）、第
    二級毒品甲基安非他命7 包（純質淨重共計16.3313 公克）
    、電子磅秤1 個、夾鏈袋12個等物扣案足資佐證。而扣案之
    白色粉末3 包經送法務部調查局鑑定結果，送驗粉末檢品1
    包經檢驗均含第一級毒品海洛因成分，淨重0.84公克（驗餘
    淨重0.81公克，空包裝總重0.42公克）；送驗碎塊狀檢品2
    包經檢驗均含第一級毒品海洛因成分，合計淨重0.96公克（
    驗餘淨重0.96公克，空包裝總重0.42公克）等情，有法務部
    調查局濫用藥物實驗室100 年6 月14日調科壹字第10023013
    550 號鑑定書1 份等在卷足參；而扣案之透明結晶7 包經送
    行政院衛生署草屯療養院鑑定結果：編號1 之透明結晶部分
    ，送驗數量：11.2525 公克（淨重），驗餘數量：11.2449
    公克（淨重），檢出甲基安非他命；編號2 之透明結晶部分
    ，送驗數量：3.9682公克（淨重），驗餘數量：3.9603公克
    （淨重），檢出甲基安非他命；編號3 之透明結晶部分，送
    驗數量：0.9161公克（淨重），驗餘數量：0.9063公克（淨
    重），檢出甲基安非他命；編號5 之透明結晶部分，送驗數
    量：0.5866公克（淨重），驗餘數量：0.5816公克（淨重）
    ，檢出甲基安非他命；編號6 之透明結晶部分，送驗數量：
    0.2453公克（淨重），驗餘數量：0.2442公克（淨重），檢
    出甲基安非他命；編號4 之透明結晶部分，送驗數量：0.71
    61公克（淨重），驗餘數量：0.7069公克（淨重），檢出甲
    基安非他命；編號7 之透明結晶部分，送驗數量：0.8335公
    克（淨重），驗餘數量：0.8236公克（淨重），檢出甲基安
    非他命等情，亦有該院10 0年7 月11日草療鑑字第10007000
    83號鑑定書1 份在卷足參。綜上，足見被告所為此部分自白
    亦確與事實相符而堪採信。
六、100年8月12日被查獲部分：
    訊據被告何春福對於上揭時地以如事實欄所示方法，分別施
    用第一級毒品海洛因及第二級毒品甲基安非他命等情坦承不
    諱，並有新竹市警察局刑警大隊搜索扣押筆錄1 份、扣押物
    品目錄表1 份、扣押物品收據1 份等附卷足參。而被告於10
    0 年8 月12日親採封緘之尿液經警送驗結果，確呈可待因陽
    性反應、嗎啡陽性反應、安非他命陽性反應及甲基安非他命
    陽性反應等情，並有新竹市警察局毒品犯罪嫌疑人尿液採驗
    作業管制紀錄（檢體編號：D036）1 份、正修科技大學超微
    量研究科技中心100 年8 月31日出具之尿液檢驗報告（報告
    編號：R00-0000-000）1 份在卷足稽。此外，亦有摻有海洛
    因之香菸1 支、安非他命吸食器1 組、玻璃球2 顆、摻食吸
    管1 支及磅秤1 組等物扣案足資佐證。綜上，足見被告所為
    此部分自白亦確與事實相符而堪採信。
七、再者，被告前曾於88年間因施用毒品案件，經臺灣新竹地方
    法院檢察署檢察官聲請，而經本院於88年3 月6 日以88年度
    毒聲字第392 號裁定送勒戒處所觀察、勒戒，旋因觀察、勒
    戒結果，因認有繼續施用毒品傾向，經臺灣新竹地方法院檢
    察署檢察官聲請，而經本院於88年5 月12日以88年度毒聲字
    第939 號裁定令入戒治處所施以強制戒治，嗣因其執行屆滿
    3 月，成效良好，復經臺灣新竹地方法院檢察署檢察官聲請
    ，而經本院於89年4 月10日以89年度毒聲字第763 號裁定停
    止戒治，所餘戒治期間付保護管束，並於89年5 月5 日出所
    。嗣因停止戒治期間屆滿，未經撤銷保護管束，視為強制戒
    治執行完畢，並經臺灣新竹地方法院檢察署檢察官於89年8
    月29日以89年度戒毒偵字第84號為不起訴處分確定。其又於
    98年間因施用毒品案件，經臺灣新竹地方法院檢察署檢察官
    聲請，而經本院於98年8 月13日以98年度毒聲字第193 號裁
    定送勒戒處所觀察、勒戒，旋因觀察、勒戒結果，因認無繼
    續施用毒品傾向，於99年7 月19日執行完畢出所，並經臺灣
    新竹地方法院檢察署檢察官於99年7 月19日以99年度毒偵緝
    字第54號為不起訴處分確定等情，亦有臺灣新竹地方法院檢
    察署刑案資料查註紀錄表、被告提示簡表、全國施用毒品案
    件紀錄表、受觀察勒戒人毒品及前科紀錄簡列表、矯正簡表
    暨臺灣高等法院被告前案紀錄表各1 份在卷足憑。綜上，本
    案事證已臻明確，被告於前案強制戒治執行完畢及前揭違反
    毒品危害防制條例案件後再犯施用第一級毒品海洛因及施用
    第二級毒品甲基安非他命之犯行均洵堪認定，應予依法論科
    。
八、按海洛因及甲基安非他命分屬毒品危害防制條例第2 條第2
    項第1 款所列之第一級毒品及第2 款所列之第二級毒品。核
    被告何春福所為，係犯毒品危害防制條例第10條第1 項之施
    用第一級毒品罪及同條第2 項之施用第二級毒品罪。至其持
    有第一級毒品海洛因及第二級毒品甲基安非他命後，均進而
    施用，其持有第一級毒品及第二級毒品之低度行為，應分別
    為施用第一級毒品及施用第二級毒品之高度行為所吸收，爰
    不另論其持有第一級毒品罪及持有第二級毒品罪。又被告所
    犯上開五次施用第一級毒品罪及五次施用第二級毒品罪等各
    罪間，均犯意個別，行為互殊，應予分論併罰。又被告 (1)
    前曾於85年間因違反麻醉藥品管理條例案件，經本院於85年
    4 月24日以85年度少訴字第17號判處有期徒刑2 年8 月，於
    85 年7月26日確定。 (2)其又於87年間因違反槍砲彈藥刀械
    管制條例案件，經本院於88年7 月19日以88年度訴字第16號
    判處有期徒刑1 年4 月，於88年8 月13日確定。 (3)其又於
    88年間因殺人未遂案件，經本院於88年7 月30日以88年度少
    連訴字第23號判處有期徒刑5 年6 月，於88年9 月13日確定
    。上開 (2)(3) 案件嗣經本院於99年10月18日以88年度聲字
    第1132號裁定應執行有期徒刑6 年8 月，於88年10月30日確
    定，並與 (1)案件接續執行，於96年5 月24日縮短刑期假釋
    出監，並於97年10月20日保護管束期滿未經撤銷而視為執行
    完畢等情，有臺灣新竹地方法院檢察署刑案資料查註紀錄表
    及臺灣高等法院被告前案紀錄表各1 份在卷可參，其於受有
    期徒刑之執行完畢後，5 年以內故意再犯本件有期徒刑以上
    之上開10罪，均為累犯，均應依刑法第47條第1 項之規定，
    加重其刑。爰審酌被告曾因施用毒品而觀察勒戒、強制戒治
    在案，猶不知悔悟，卻再犯本案，顯然自制力薄弱，本案施
    用毒品種類、持有毒品時間長短、犯罪手段、情節、所生危
    害，及被告所為係戕害自身身心健康，犯後坦承犯行，經警
    獲後復再有施用毒品之犯行等一切情狀，分別量處如主文所
    示之刑，及定其應執行之刑，以資懲儆。又扣案如附表編號
    一、四所示之物，均屬毒品危害防制條例第2 條第2 項第1
    款所定之第一級毒品；又扣案如附表編號二、五所示之物，
    均屬毒品危害防制條例第2 條第2 項第2 款所定之第二級毒
    品；又扣案如附表編號九所示之物，因海洛因與香菸已無法
    分離，應視同為第一級毒品，爰分別依毒品危害防制條例第
    18 條 第1 項前段之規定宣告沒收銷燬之。另扣案如附表編
    號三、七、八、十至十三之物，均為被告所有，且係供其為
    上開施用第一級毒品及第二級毒品犯行時所用之物等情，業
    據被告於偵訊及本院準備程序時供承在卷，應均依刑法第38
    條第1 項第2 款規定宣告沒收。至扣案如附表編號六所示之
    物，雖為被告所有，惟無證據證明與被告施用第一級毒品海
    洛因及二級毒品甲基安非他命之本案犯行有關，本院不併予
    宣告沒收，應由檢察官另為適法之處理，附此敘明。
據上論斷，應依刑事訴訟法第273 條之1 第1 項、第299 條第1
項前段，毒品危害防制條例第10條第1 項、第2 項、第18條第1
項前段，刑法第11條前段、第47條第1 項、第38條第1 項第2 款
、第51條第5 款，判決如主文。
本案經檢察官黃淑美到庭執行職務。
中    華    民    國    100   年    12    月    13    日
                  刑事第九庭      法  官      王銘勇
以上正本證明與原本無異。
如不服本判決應於收受本判決後10日內向本院提出上訴書狀，上
訴書狀應敘述具體理由。上訴書狀未敘述上訴理由者，應於上訴
期間屆滿後20日內補提理由書狀於本院( 均須按他造當事人之人
數附繕本 )「切勿逕送上級法院」。
中    華    民    國   100    年    12    月    13    日
                                  書記官      許弘杰
附錄本案論罪科刑法條：
毒品危害防制條例第10條：
施用第一級毒品者，處六月以上五年以下有期徒刑。
施用第二級毒品者，處三年以下有期徒刑。
附表：
┌──┬─────┬──┬────────────┐
│編號│物品名稱  │數量│備註                    │
├──┼─────┼──┼────────────┤
│ 一 │第一級毒品│8 包│純質淨重共計1.39公克    │
│    │海洛因    │    │                        │
├──┼─────┼──┼────────────┤
│ 二 │第二級毒品│7 包│毛重共計10.97公克       │
│    │安非他命  │    │                        │
├──┼─────┼──┼────────────┤
│ 三 │電子磅秤  │1 個│                        │
├──┼─────┼──┼────────────┤
│ 四 │第一級毒品│3 包│驗餘淨重共計1.77公克    │
│    │海洛因    │    │                        │
├──┼─────┼──┼────────────┤
│ 五 │第二級毒品│7 包│純質淨重共計16.3313 公克│
│    │甲基安非他│    │                        │
│    │命        │    │                        │
├──┼─────┼──┼────────────┤
│ 六 │一粒眠    │3 粒│                        │
├──┼─────┼──┼────────────┤
│ 七 │夾鏈袋    │12個│                        │
├──┼─────┼──┼────────────┤
│ 八 │電子磅秤  │1個 │                        │
├──┼─────┼──┼────────────┤
│ 九 │扣案之摻有│1支 │                        │
│    │第一級毒品│    │                        │
│    │海洛因之香│    │                        │
│    │菸        │    │                        │
├──┼─────┼──┼────────────┤
│ 十 │安非他命吸│1組 │                        │
│    │食器      │    │                        │
├──┼─────┼──┼────────────┤
│十一│玻璃球    │2顆 │                        │
├──┼─────┼──┼────────────┤
│十二│摻食吸管  │1支 │                        │
├──┼─────┼──┼────────────┤
│十三│磅秤      │1組 │                        │
└──┴─────┴──┴────────────┘